臺灣雲林地方法院刑事判決　　　　　　　 99年度訴字第924號
公　訴　人　臺灣雲林地方法院檢察署檢察官
被　　　告　李定豊
選任辯護人　陳盈壽律師
上列被告因違反毒品危害防制條例案件，經檢察官提起公訴（
99年度偵字第5862號、第5863號），本院判決如下：
    主  文
李定豊犯如附表一所示之販賣第一級毒品罪，均累犯，各處如附
表一所示之刑。應執行有期徒刑捌年陸月。未扣案之販賣第一級
毒品所得共新臺幣貳仟伍佰元沒收，如全部或一部不能沒收時，
以其財產抵償。扣案之手機序號000000000000000 行動電話壹支
沒收。
    事  實
一、李定豊前因毒品案件，經本院分別以97年度港簡字第190 號
    、97年度易字第722 號（共2 罪）、97年度港簡字第254 號
    、97年度港簡字第302 號均判處有期徒刑6 月確定，後3 案
    件經本院以98年度聲字第1179號定應執行刑為有期徒刑1 年
    6 月，並與97年度港簡字第190 號案件接續執行，於民國97
    年9 月18日入監服刑，於99年6 月17日縮短刑期假釋出監付
    保護管束，嗣於99年7 月30日縮刑期滿假釋未經撤銷而以執
    行完畢論。詎仍不知悔改，出監後仍無法戒除毒癮，因工作
    收入有限不足以購買毒品，為免費獲得施用毒品之機會，竟
    基於販賣第一級毒品海洛因以營利之犯意，以其所有手機序
    號000000000000000 搭配門號0000000000號行動電話作為對
    外聯絡工具，於接獲蕭仲雄（綽號黑面）、林淑儀、陳福朝
    來電表示欲購買毒品時，先後為下列販賣毒品海洛因之行為
    ：
  (一)蕭仲雄於99年9 月15日20時34分6 秒、20時55分37秒許，持
    用門號0000000000行動電話撥打李定豊所持用之上開門號行
    動電話，表示欲購買毒品海洛因，雙方約定在李定豊位於雲
    林縣四湖鄉○○村○○○路9 號住處附近甘蔗園之排水溝旁
    交貨，李定豊隨後即抵達上開約定地點，將價值新台幣（下
    同）5 百元之海洛因1 包交予蕭仲雄，蕭仲雄並將價款5 百
    元給付予李定豊，而完成毒品買賣交易。
  (二)蕭仲雄於99年9 月25日12時41分44秒、12時58分29秒委由其
    女友林淑儀，持用門號0000000000號行動電話撥打李定豊使
    用之上述行動電話門號，以「我要1 粒水梨」為暗語向李定
    豊表示欲購買海洛因，李定豊應允後，隨即趕赴雙方約定之
    前揭排水溝旁，以一手交錢一手交貨之方式，將價值5 百元
    之海洛因1 包販賣予蕭仲雄，得款5 百元。
  (三)陳福朝於99年10月4 日16時52分32秒持用門號0000000000號
    行動電話撥打李定豊使用之上述行動電話門號，向李定豊表
    示欲購買海洛因，李定豊應允後，陳福朝隨即前往李定豊位
    於雲林縣四湖鄉○○村○○○路9 號之住處，以一手交錢一
    手交貨之方式，由李定豊將價值5 百元之海洛因1 包販賣予
    陳福朝，得款5 百元。
  (四)陳福朝於99年10月4 日19時20分27秒、19時46分2 秒以前揭
    門號行動電話撥打李定豊所持用上述行動電話，以「1 罐」
    為暗語表示欲向李定豊購買毒品海洛因，雙方約定在雲林縣
    四湖鄉東泰汽車駕駛訓練班旁交貨，李定豊隨後即抵達上開
    地點，將價值5 百元之海洛因1 包販賣予陳福朝，得款5 百
    元。
  (五)蕭仲雄於99年10月6 日凌晨1 時51分因毒癮發作，即委由林
    淑儀於同日凌晨1 時51分37秒持用門號0000000000號行動電
    話撥打李定豊所持用前揭行動電話，表示欲向李定豊購買毒
    品海洛因，蕭仲雄於同日凌晨2 時1 分42秒、2 時24分47秒
    、2 時54分50秒再以前揭門號行動電話與李定豊通聯，雙方
    約定在前揭排水溝旁交貨，李定豊隨後即抵達上開地點，將
    價值5 百元之海洛因1 包販賣予蕭仲雄，得款5 百元。
二、嗣經警持本院核發之搜索票，於99年11月18日至李定豊位於
    雲林縣四湖鄉○○村○○○路9 號之住處搜索，扣得李定豊
    所有之序號0000000000000000行動電話（內有SIM 卡門號00
    00000000、0000000000各1 張）1 支、序號00000000000000
    0 行動電話（內有SIM 卡門號0000000000、0000000000各1
    張）1 支、安非他命吸食器1 個、吸食勺子5 支、安非他命
    殘渣袋2 包、分裝夾鍊袋1 批、分裝夾鏈袋9 個、1 萬5 千
    元現鈔。
    理  由
壹、程序部分（證據能力之認定）：
一、按被告以外之人於偵查中向檢察官所為陳述，除顯有不可信
    之情況者外，得為證據，刑事訴訟法第159 條之1 第2 項定
    有明文。檢察官在偵查中對被告以外之人所為之偵查筆錄，
    性質上屬傳聞證據，惟刑事訴訟法規定檢察官代表國家偵查
    犯罪、實施公訴，依法其有訊問被告、證人及鑑定人之權，
    證人、鑑定人並須具結，而實務運作時，檢察官偵查中向被
    告以外之人所取得之陳述，原則上均能遵守法律規定，不致
    違法取供，其可信度極高，職是，被告以外之人前於偵查中
    已具結而為證述，除反對該項供述得具有證據能力之一方，
    已釋明「顯有不可信之情況」之理由外，不宜遽指該證人於
    偵查中之陳述不具證據能力。經查，蕭仲雄、林淑儀、陳福
    朝在檢察官面前之證述筆錄，係檢察官令渠等以證人身分具
    結後所為之證述，有各該證人結文附卷可稽（見他856 卷第
    183 頁、第188 頁、第196 頁）。被告及辯護人均未提及檢
    察官在訊問時有不法取供之情形，亦未釋明上開證人之證述
    有何顯不可信之情況，依上開規定，該等證人在檢察官面前
    之證述筆錄，自得作為本案證據使用。
二、次按，被告以外之人於審判外之陳述，雖不符刑事訴訟法第
    159 條之1 至之4 等4 條規定，而經當事人於審判程序同意
    作為證據，法院審酌該陳述作成時之情況，認為適當者，亦
    得作為證據，同法第159 條之5 第1 項定有明文。經查，除
    上開證人在檢察官面前之證述筆錄外，本判決後開引用各該
    被告以外之人於審判外之陳述，原則上均不得作為證據使用
    ，惟被告及辯護人在本院均明示同意上開證據有證據能力（
    見本院卷第57頁背面）。本院審酌上開證據製作時之情況，
    並無違法不當之情事，認為以之作為證據應屬適當，依前開
    規定，應認該等證據例外具有證據能力。
貳、實體部分（有罪證明力之認定）：
一、上開犯罪事實，業據被告李定豊於檢察官偵查中及本院審理
    時坦白承認（見偵5862卷第41-44 頁、本院卷第56頁反面、
    第57頁、第80頁反面），核與證人蕭仲雄、林淑儀、陳福朝
    於警詢及偵查中所為之指證情節相符（見他856 卷一第13-1
    7 頁、第21-23 頁、第42-51 頁、第61-65 頁、第67-71 頁
    、第178-181 頁、第184-186 頁、第189-190 頁、第192-19
    4 頁），另有通訊監察書與如附表所示之通訊監察譯文在卷
    可稽（見99年度聲監字第840 號卷第3-4 頁、99年度聲監字
    第933 號卷第3-4 頁、他卷二第16頁、第20頁、第25-27 頁
    ）。再參諸如附表所示之通訊監察譯文，被告與蕭仲雄、林
    淑儀、陳福朝等人之通話內容，不時使用暗語「黃的」、「
    1 粒水梨」、「我尪講他人很甘苦叫你先補一下」、「1 罐
    」，且通話內容簡短，多半係在談妥價格或交易地點後，即
    結束通話，確屬實務上常見之毒品交易對話，益徵上開人等
    通話之目的確係要交易毒品無疑。復以，證人蕭仲雄、陳福
    朝於檢察官偵查中亦證實其等分別有施用海洛因之習慣（見
    他856 卷一第178 頁、第192 頁），另蕭仲雄於警詢經警採
    尿送驗結果，亦呈嗎啡陽性反應，此有真實姓名對照表、正
    修科技大學超微量研究科技中心尿液檢驗報告附卷可稽（見
    本院卷第66-67 頁），雖陳福朝之尿液檢驗報告未呈嗎啡陽
    性反應（見本院卷第44-45 頁），然陳福朝係於99年11月18
    日接受採尿，距其於99年10月4 日向被告購買海洛因之時已
    逾1 個月，是尚難以其上開尿液檢驗結果即認其所述均不實
    在。基此，可見上開證人多有施用毒品慣行，並有向被告購
    毒施用之需求。此外，另有被告所有供聯絡販毒使用之序號
    000000000000000 行動電話扣案可證。綜此，堪信證述其等
    各向被告購買海洛因等情為真。
二、至於被告所販賣予蕭仲雄之海洛因價格究為何，證人蕭仲雄
    於偵查中雖證稱係購買1 千元之海洛因（見他856 卷一第17
    9 頁），然證人林淑儀於警詢又稱交易金額3 百、5 百不等
    （見他856 卷一第44-45 頁），而被告於偵查及本院審理中
    始終堅稱交易金額僅有5 百元（見偵5862卷第29頁、本院卷
    第87-88 頁），是本件被告所販賣予蕭仲雄海洛因之價格應
    均為5 百元，特予指明。
三、按毒品危害防制條例所處罰之「販賣」毒品罪，所著重者為
    在主觀上有藉以牟利之惡性，及對毒品之擴散具有較有償或
    無償轉讓行為更嚴重之危害性，被告「營利」之意圖係從客
    觀之社會環境、情況及人證、物證等資料，依據證據法則綜
    合研判認定。經查，被告有施用毒品之前科紀錄，有臺灣高
    等法院被告前案紀錄表在卷可憑（見本院卷第5-13頁），被
    告自承收入不夠購毒施用，為獲取無償施用毒品之機會，乃
    步上販賣毒品一途，由此可見，被告因施用毒品成癮，工作
    所賺取之金錢不足供購買毒品施用，因此利用販賣毒品之機
    會以免費施用毒品，被告自白犯罪之動機、牟利之意圖各情
    均有實據，亦核與前述證據資料吻合，被告之自白當屬真實
    可信，主觀上顯有販賣毒品以營利之意圖甚明。
四、綜上所述，本案事證明確，被告涉犯販賣第一級毒品罪，均
    堪認定，皆應依法論科。
五、論罪科刑之理由：
  (一)核被告所為，均係犯毒品危害防制條例第4 條第1 項之販賣
    第一級毒品罪。被告持有海洛因之低度行為，分別為各該販
    賣之高度行為所吸收，均不另論罪。
  (二)被告所犯上開5 罪，犯意各別，行為不同，應分論併罰。
  (三)被告有犯罪事實欄所載之前科紀錄，有臺灣高等法院被告前
    案紀錄表在卷可稽（見本院卷第5-13頁），被告受徒刑之執
    行完畢後，5 年以內故意再犯本件有期徒刑以上之罪，為累
    犯，應依刑法第47條第1 項規定加重其刑（法定本刑為死刑
    、無期徒刑部分依法不得加重）。
  (四)被告於偵查中已具狀表示欲認罪（見偵5862號卷第35頁），
    並供稱：「有拿海洛因3 次給蕭仲雄，每次都是500 元，時
    間記不清楚，他是直接找我，我跟蕭仲雄收錢後，再把錢給
    藥頭，我的意思是說蕭仲雄直接找我買海洛因，我在住處拿
    海洛因給陳福朝，他在我家，是我拿海洛因給他，他交5 百
    元給我」等語（見偵5862卷第41-44 頁），則依被告於偵查
    中所供述之內容，應認被告於偵查中已自白販賣第一級毒品
    之犯罪事實，另被告於審判中亦自白販賣第一級毒品之犯罪
    事實，業如前述，均應依毒品危害防制條例第17條第2 項之
    規定，減輕其刑。
  (五)按毒品危害防制條例第4 條第1 項販賣第一級毒品罪，法定
    刑為「死刑」或「無期徒刑」，則不分犯罪情節輕重，概處
    以上開刑責，難免輕重失衡，倘有情輕法重情形，於裁判時
    自得適用刑法第59條酌量減輕其刑，以避免過嚴之刑罰，此
    參之司法院大法官釋字第263 號解釋文自明。亦即，法院為
    避免刑罰過於嚴苛，於情輕法重之情況下，應合目的性裁量
    而有適用刑法第59條酌量減輕被告刑度之義務。又適用刑法
    第59條酌量減輕其刑時，並不排除同法第57條所列舉10款事
    由之審酌（最高法院70年度第6 次刑事庭會議決議參照）。
    本院審酌：
  被告本身亦染有施用安非他命惡習，其施用毒品之歷史斷斷
    續續已近20年之久，此觀其前案紀錄表自明（見本院卷第5-
    13頁）。相信被告亦為毒癮所苦，為免費獲取施用毒品之機
    會，鋌而走險步上販賣毒品一途。其販賣海洛因之動機僅為
    獲取毒品供己施用。
  被告販賣海洛因之數量尚屬輕微，所得亦不多，對象僅2 人
    ，其惡性與大量或長期販毒者迥然有異，犯罪情節亦較輕微
    ，此較諸大量販賣毒品與不特定多數人施用，藉以牟取暴利
    之情並不相同，危害社會之程度亦有差別，犯罪所生之危害
    亦非甚重。
  被告僅高職肄業（見他856 卷一第129 頁），智識程度不高
    ，家中尚有年邁母親待扶養，家境生活狀況難認良好。以上
    各情，足認被告犯罪情狀是有值得憫恕之處，若概科以法定
    最輕刑度（販賣第一級毒品為「無期徒刑」，減輕後最輕本
    刑為15年以上有期徒刑），猶嫌過重，有傷一般國民對法律
    之情感，爰依刑法第59條之規定酌減之（被告所犯販賣第一
    級毒品罪之法定刑為「罰金刑」部分，依法先加後減）。
  (六)審酌前述理由（包含酌減情狀），及被告有如犯罪事實欄所
    載之前科，素行不佳，執行完畢後仍無法戒除毒癮，為獲得
    施用毒品之機會乃鋌而走險，販賣毒品，並均慮及被告因一
    時沈淪，為毒癮所苦，未能正視施用或販賣毒品所帶來之危
    害以致觸犯上開之罪，過長之刑度對被告而言，反而有害其
    回歸社會，及販賣之次數、所得之金額等一切情狀，分別量
    處如主文所示之刑。再者，被告年齡約在44歲，若本院定以
    過重之應執行刑，其效用可能隨著長期刑之執行而大幅下跌
    ，效用甚低，對被告教化效果亦不佳，尚且加重國家財政無
    益負擔，為此考量被告之人格特質及復歸社會之可能，爰定
    應執行之刑如主文所示，以期兼顧對於被告之警示及更生。
六、沒收部分：
  (一)按毒品危害防制條例第19條第1 項規定，犯第4 條之罪者，
    其供犯罪所用或因犯罪所得之財物，均沒收之，如全部或一
    部不能沒收時，追徵其價額或以其財產抵償之。但該條項並
    無如同條例第18條第1 項所定「不問屬於犯人與否，沒收之
    」之明文，自屬相對沒收主義之立法。是其應沒收之物，應
    以屬被告所有者為限（最高法院95年度台上字第305 號判決
    意旨參照）。經查：
  本件被告販賣毒品之實際所得共計2 千5 百元，雖均未扣案
    （扣案之1 萬5 千元現鈔尚無證據證明與販賣毒品所得有關
    ，詳下述），依毒品危害防制條例第19條第1 項規定，仍應
    於各該主文項下宣告沒收，如全部或一部不能沒收時，以其
    財產抵償之。
  扣案之序號000000000000000 行動電話1 支，乃被告所有，
    供販賣海洛因聯絡所用，業據被告供述明確（見本院卷第58
    頁反面），為供其販賣毒品之工具，依毒品危害防制條例第
    19條第1 項之規定，分別於各該主文項下宣告沒收之。
  另扣案之門號0000000000、0000000000、0000000000、0000
    000000之SIM 卡各1 張、序號000000000000000 行動電話1
    支、分裝夾鍊袋1 批及9 個，被告均否認與本件販賣第一級
    毒品有關（見本院卷第58頁反面），扣案之1 萬5 千元現鈔
    ，辯護人亦表示非販賣毒品所得之款項（見本院卷第57頁反
    面），且均無證據足資證明上開扣案物為被告販賣第一級毒
    品所用或所得之物，另扣案之安非他命吸食器1 個、吸食勺
    子5 支、安非他命殘渣袋2 包，顯係施用毒品所用之物，與
    被告販賣毒品無關，是均不為沒收之諭知。
  被告聯絡販賣毒品之門號0000000000之SIM 卡1 張，未據扣
    案，被告供稱已販賣予他人（見本院卷第58頁反面），為避
    免日後執行之困難，爰不宣告沒收，附此敘明。
、應適用之法律：
    依刑事訴訟法第299 條第1 項，毒品危害防制條例第4 條第
    1 項、第17條第2 項、第19條第1 項，刑法第11條、第47條
    第1 項、第59條、第51條第5 款，判決如主文。
本案經檢察官黃立夫到庭執行職務。
中    華    民    國  100     年    1     月    31    日
                  刑事第四庭  審判長法  官  吳福森
                                    法  官  楊皓潔
                                    法  官  吳錦佳
以上正本證明與原本無異。
如不服本判決應於收受判決後10日內向本院提出上訴書狀，並應
敘述具體理由；其未敘述上訴理由者，應於上訴期間屆滿後20日
內向本院補提理由書（均須按他造當事人之人數附繕本）。「切
勿逕送上級法院」。
                                    書記官  謝璧卉
中    華    民    國  100     年    1     月    31    日
附錄本案論罪科刑條文：
毒品危害防制條例第4條第1項
製造、運輸、販賣第一級毒品者，處死刑或無期徒刑；處無期徒
刑者，得併科新臺幣2 千萬元以下罰金。
附表一：
┌──┬─────┬─────┬─────────────────┐
│    │          │          │                                  │
│編號│ 犯罪事實 │ 所犯罪名 │          宣告刑之內容            │
│    │          │          │                                  │
├──┼─────┼─────┼─────────────────┤
│ １ │事實欄一之│販賣第一級│處有期徒刑柒年拾月。未扣案之販賣毒│
│    │(一)所載販賣│毒品罪    │品所得新臺幣伍佰元沒收之，如全部或│
│    │海洛因予蕭│          │一部不能沒收時，以其財產抵償之。扣│
│    │仲雄之犯行│          │案之手機序號000000000000000 行動電│
│    │          │          │話壹支沒收。                      │
├──┼─────┼─────┼─────────────────┤
│ ２ │事實欄一之│販賣第一級│處有期徒刑柒年拾月。未扣案之販賣毒│
│    │(二)所載販賣│毒品罪    │品所得新臺幣伍佰元沒收之，如全部或│
│    │海洛因予蕭│          │一部不能沒收時，以其財產抵償之。扣│
│    │仲雄之犯行│          │案之手機序號000000000000000 行動電│
│    │          │          │話壹支沒收。                      │
├──┼─────┼─────┼─────────────────┤
│ ３ │事實欄一之│販賣第一級│處有期徒刑柒年拾月。未扣案之販賣毒│
│    │(三)所載販賣│毒品罪    │品所得新臺幣伍佰元沒收之，如全部或│
│    │海洛因予陳│          │一部不能沒收時，以其財產抵償之。扣│
│    │福朝之犯行│          │案之手機序號000000000000000 行動電│
│    │          │          │話壹支沒收。                      │
├──┼─────┼─────┼─────────────────┤
│ ４ │事實欄一之│販賣第一級│處有期徒刑柒年拾月。未扣案之販賣毒│
│    │(四)所載販賣│毒品罪    │品所得新臺幣伍佰元沒收之，如全部或│
│    │海洛因予陳│          │一部不能沒收時，以其財產抵償之。扣│
│    │福朝之犯行│          │案之手機序號000000000000000 行動電│
│    │          │          │話壹支沒收。                      │
├──┼─────┼─────┼─────────────────┤
│ ５ │事實欄一之│販賣第一級│處有期徒刑柒年拾月。未扣案之販賣毒│
│    │(五)所載販賣│毒品罪    │品所得新臺幣伍佰元沒收之，如全部或│
│    │海洛因予蕭│          │一部不能沒收時，以其財產抵償之。扣│
│    │仲雄之犯行│          │案之手機序號000000000000000 行動電│
│    │          │          │話壹支沒收。                      │
└──┴─────┴─────┴─────────────────┘
附表二：
┌──┬─────┬───────────────┬──────────┐
│編號│   時間   │       通訊監察譯文內容       │        備註        │
├──┼─────┼───────────────┼──────────┤
│１  │99年9 月15│A：0000-000000（李定豊）      │佐證犯罪事實一(一)。│
│    │日20時34分│B：0000-000000（蕭仲雄）      │通訊監察譯文出處：│
│    │6 秒      ├───────────────┤99年度他字第856 號卷│
│    │          │A：喂。                       │二第16頁。          │
│    │          │B：喂。                       │                    │
│    │          │A：按怎。                     │                    │
│    │          │B：我棟ㄟ（張棟）。           │                    │
│    │          │A：按怎。                     │                    │
│    │          │B：你有打電話給我那個。       │                    │
│    │          │A：喔。                       │                    │
│    │          │B：同款到那裡嗎？             │                    │
│    │          │A：你要過來嗎？               │                    │
│    │          │B：嗯啦！我已經騎到牛條灣啦！ │                    │
│    │          │A：你現在已經到那裡了嗎。     │                    │
│    │          │B：啊。                       │                    │
│    │          │A：好啦我馬上到。             │                    │
│    │          │B：就黃的（安非他命）啦！     │                    │
│    │          │A：好啦我馬上到。             │                    │
├──┼─────┼───────────────┼──────────┤
│２  │99年9 月15│A：0000-000000（李定豊）      │佐證犯罪事實一(一)。│
│    │日20時55分│B：0000-000000（蕭仲雄）      │通訊監察譯文出處：│
│    │37秒      ├───────────────┤99年度他字第856 號卷│
│    │          │A：喂。                       │二第16頁。          │
│    │          │B：喂、豐哥。                 │                    │
│    │          │A：我到了。                   │                    │
│    │          │B：好。                       │                    │
├──┼─────┼───────────────┼──────────┤
│３  │99年9 月25│A：0000-000000（李定豊）      │佐證犯罪事實一(二)。│
│    │日12時41分│B：0000-000000（林淑儀）      │通訊監察譯文出處：│
│    │44秒      ├───────────────┤99年度他字第856 號卷│
│    │          │A：喂。                       │二第25頁。          │
│    │          │B：喂、阿兄啊！               │                    │
│    │          │A：誰！                       │                    │
│    │          │B：你阿兄喲！                 │                    │
│    │          │A：阿豐啦！                   │                    │
│    │          │B：嗯啦！我要過去你那一邊啦！ │                    │
│    │          │   我要去找你啦！好嗎？       │                    │
│    │          │A：你去甘蔗園那邊你知道嗎？   │                    │
│    │          │B：那天我在他過去的那裡嗎？   │                    │
│    │          │A：嗯。                       │                    │
│    │          │B：好啦！我們現在馬上過去。   │                    │
│    │          │A：好。                       │                    │
│    │          │B：你拿那天同款的東西（意指毒 │                    │
│    │          │   品 ）你聽有嗎？我要1 粒水梨│                    │
│    │          │   啦！（水梨研判係海洛因之暗 │                    │
│    │          │   語）                       │                    │
│    │          │A：過來再講啦！               │                    │
├──┼─────┼───────────────┼──────────┤
│４  │99年9 月25│A：0000-000000（李定豊）      │佐證犯罪事實一(二)。│
│    │日12時58分│B：0000-000000（林淑儀）      │通訊監察譯文出處：│
│    │29秒      ├───────────────┤99年度他字第856 號卷│
│    │          │A：喂。                       │二第25頁。          │
│    │          │B：喂，阿兄我們到了！         │                    │
│    │          │A：喂。                       │                    │
│    │          │B：阿兄我們到了！             │                    │
│    │          │A：好啦！我馬上到。           │                    │
├──┼─────┼───────────────┼──────────┤
│５  │99年10月4 │A：0000-000000（李定豊）      │佐證犯罪事實一(三)。│
│    │日16時52分│B：0000-000000（陳福朝）      │通訊監察譯文出處：│
│    │32秒      ├───────────────┤99年度他字第856 號卷│
│    │          │A：喂。                       │二第20頁。          │
│    │          │B：你有在家嗎？               │                    │
│    │          │A：有啦！                     │                    │
│    │          │B：你過來昨天晚上那裡好嗎？   │                    │
│    │          │A：要差不多半小時喔！         │                    │
│    │          │B：安咧喔！                   │                    │
│    │          │A：我還沒有攪拌過咧！（稀釋之 │                    │
│    │          │   意）                       │                    │
│    │          │B：啊。                       │                    │
│    │          │A：我攪拌好在過去啦！         │                    │
│    │          │B：啊不我按厝ㄟ過去啦！       │                    │
│    │          │A：按厝ㄟ來，不好啦危險啦！我 │                    │
│    │          │   半小時後出發。             │                    │
│    │          │B：啊不免啦！我要過去我在打給 │                    │
│    │          │   你啦！                     │                    │
│    │          │A：我要過來，再打電話喔！     │                    │
│    │          │B：嗯啦！半點鐘後我先忙一下！ │                    │
│    │          │A：安咧！好啦！好啦！你要過來 │                    │
│    │          │   再打啦！                   │                    │
│    │          │B：好啦！                     │                    │
├──┼─────┼───────────────┼──────────┤
│６  │99年10月4 │A：0000-000000（李定豊）      │佐證犯罪事實一(四)。│
│    │日19時20分│B：0000-000000（陳福朝）      │通訊監察譯文出處：│
│    │27秒      ├───────────────┤99年度他字第856 號卷│
│    │          │A：喂。                       │二第20頁。          │
│    │          │B：喂，你人在哪裡？           │                    │
│    │          │A：在厝ㄟ。                   │                    │
│    │          │B：你過來昨天晚上那裡好嗎？   │                    │
│    │          │A：昨天晚上那裡喔！           │                    │
│    │          │B：嗯啊！                     │                    │
│    │          │A：啊要帶幾罐？               │                    │
│    │          │B：1罐                        │                    │
│    │          │A：1 罐（疑毒品1000元1 小包之 │                    │
│    │          │   意）喔！                   │                    │
│    │          │B：好啦！                     │                    │
├──┼─────┼───────────────┼──────────┤
│７  │99年10月4 │A：0000-000000（李定豊）      │佐證犯罪事實一(四)。│
│    │日19時46分│B：0000-000000（陳福朝）      │通訊監察譯文出處：│
│    │2 秒      ├───────────────┤99年度他字第856 號卷│
│    │          │A：喂。                       │二第20頁。          │
│    │          │B：啊你人在倒位（哪裡）？     │                    │
│    │          │A：我再這裡等你等了一會了，在 │                    │
│    │          │   倒位…                     │                    │
│    │          │B：我再那裡繞了一會了，好啦我 │                    │
│    │          │   到囉。                     │                    │
├──┼─────┼───────────────┼──────────┤
│８  │99年10月6 │A：0000-000000（李定豊）      │佐證犯罪事實一(五)。│
│    │日凌晨1 時│B：0000-000000（蕭仲雄）      │通訊監察譯文出處：│
│    │51分37秒  ├───────────────┤99年度他字第856 號卷│
│    │          │B：喂。                       │二第26頁。          │
│    │          │A：按怎？                     │                    │
│    │          │B：我尪（先生）講他人很甘苦叫 │                    │
│    │          │   你先補一下。               │                    │
│    │          │（以下斷訊）                  │                    │
├──┼─────┼───────────────┼──────────┤
│９  │99年10月6 │A：0000-000000（李定豊）      │佐證犯罪事實一(五)。│
│    │日凌晨2 時│B：0000-000000（蕭仲雄）      │通訊監察譯文出處：│
│    │1 分42秒  ├───────────────┤99年度他字第856 號卷│
│    │          │B：喂！大仔！                 │二第26頁。          │
│    │          │A：你較大啦！                 │                    │
│    │          │B：不要ㄢ咧啦！               │                    │
│    │          │A：我現在人在台西這邊我沒閒（ │                    │
│    │          │   空）啦！                   │                    │
│    │          │B：ㄢ咧喔！我是講我回來跟我朋 │                    │
│    │          │   友拿錢一下對嗎？           │                    │
│    │          │A：你錢拿到後再打電話來啦！   │                    │
│    │          │B：好啦。                     │                    │
│    │          │（A要B身上有錢時再講）        │                    │
├──┼─────┼───────────────┼──────────┤
│１０  │99年10月6 │A：0000-000000（李定豊）      │佐證犯罪事實一(五)。│
│    │日凌晨2 時│B：0000-000000（蕭仲雄）      │通訊監察譯文出處：│
│    │24分47秒  ├───────────────┤99年度他字第856 號卷│
│    │          │A：喂。                       │二第27頁。          │
│    │          │B：喂，清哥，我尪啊某ㄟ。     │                    │
│    │          │A：嗯。                       │                    │
│    │          │B：啊較近一點好嗎？你可以在倒 │                    │
│    │          │   位（哪裡）？               │                    │
│    │          │A：你的電話按怎？             │                    │
│    │          │B：在火燒庄（好收里）那裡嗎？ │                    │
│    │          │A：啊我在台西趕過去那裡嗎？   │                    │
│    │          │B：啊不然在倒位（哪裡）？     │                    │
│    │          │A：你嗯…我厝你知道嗎？       │                    │
│    │          │B：你嗯…我厝你知道嗎？       │                    │
│    │          │A：你厝我知啊！               │                    │
│    │          │B：你來我厝啦我可能馬上到厝啦 │                    │
│    │          │   ！                         │                    │
│    │          │A：ㄢ咧喔！                   │                    │
│    │          │B：在我厝門口路燈下等一下？   │                    │
│    │          │A：卡快一點喔！               │                    │
│    │          │B：好啦！                     │                    │
│    │          │（研判B欲向A購買毒品）        │                    │
├──┼─────┼───────────────┼──────────┤
│  │99年10月6 │A：0000-000000（李定豊）      │佐證犯罪事實一(五)。│
│    │日凌晨2 時│B：0000-000000（蕭仲雄）      │通訊監察譯文出處：│
│    │54分50秒  ├───────────────┤99年度他字第856 號卷│
│    │          │A：喂。                       │二第27頁。          │
│    │          │B：ㄟ清哥，我到ㄋ。           │                    │
│    │          │A：啊、你準備（錢準備）有足嗎 │                    │
│    │          │   ？                         │                    │
│    │          │B：足啦！                     │                    │
│    │          │A：好啦！我馬上到啦！         │                    │
│    │          │B：啊。                       │                    │
│    │          │（研判B已到A家等候A）         │                    │
└──┴─────┴───────────────┴──────────┘